臺灣高等法院刑事判決　　　　　　　　　　　　　九十一年度上訴字第三三五三號
　　上　訴　人
　　即　被　告　丙○○　男　三.
　　　　　　　　甲○○　男　三.
右上訴人，因搶奪等案件，不服臺灣板橋地方法院九十一年度訴字第一五四○號，中
華民國九十年十月十一日第一審判決（起訴案號：臺灣板橋地方法院檢察署九十一年
度偵字第一四三四○號）提起上訴，本院判決如左：
    主      文
上訴駁回。
    事      實
一、丙○○因違反槍砲彈藥刀械管制條例案件，經本院判處有期徒刑七月、四月、二
    月，定應執行有期徒刑十月確定，又因違反毒品危害防制條例案件，經原審法院
    判處有期徒刑七月確定，前案於九十年十一月十六日執行完畢，接續執行後案於
    九十一年三月四日縮短刑期假釋，於九十一年五月七日縮刑執行完畢，甲○○因
    賭博案件，經原審法院判處有期徒刑二月確定，於八十七年七月二十三日執行完
    畢。二人均不知悔悟。丙○○於九十一年八月一日下午二時許，見黃詳喜所有車
    號：ＫＦＭ─八○二號重型機車停在臺北縣板橋市○○路編號第五十五號之停車
    格，鑰匙仍掛於車上，即基於意圖為自己不法所有之犯意，以該鑰匙啟動方式駛
    離而竊取之。其後，丙○○復另行起意與甲○○共同基於意圖為自己不法所有之
    犯意，於九十一年八月四日上午十時四十分許【公訴人誤為下午時分】，二人均
    戴半罩式安全帽，由不知該ＫＦＭ─八○二機車係丙○○所竊取之甲○○騎乘該
    車搭載丙○○，於行經臺北縣板橋市○○○街一五○號前，見乙○○獨自行走，
    有機可乘，由後座之丙○○，趁乙○○不及防備之際，從後搶奪李女皮包一只【
    內有已尋回之新臺幣五千六百元、身分證、機車駕照、安泰銀行提款卡、慶豐銀
    行信用卡、花旗銀行信用卡各一張、匯通銀行ＳＯＧＯ聯名卡二張、未尋回之諾
    基亞八八一○行動電話一支】，得手離去之際，適為臺北客運股份有限公司公車
    司機陳永義見狀，隨即騎乘機車載乙○○同去搜尋，並報警而與員警加入追捕行
    列。同日中午十二時許，在臺北縣板橋市○○路○段三八巷巷底，緝獲丙○○；
    嗣經丙○○帶同警方於同日下午二時許，在臺北縣板橋市○○○路與長安街口，
    緝獲甲○○。而該被搶奪之皮包，經丙○○於逃逸之際棄置於臺北縣板橋市○○○街底與防迅道路附近圍牆旁，嗣經循線查悉如上所述。
二、案經臺北縣政府警察局板橋分局移由臺灣板橋地方法院檢察署檢察官偵查起訴。
    理      由
一、上訴人即被告丙○○、甲○○經傳雖均未到庭，惟右揭事實，業據被告等於警訊
    、偵查及原審審理時自白不諱；丙○○所犯竊盜部分，核與被害人黃詳喜證述被
    竊情節相符；其等二人搶奪犯行部分，亦與被害人乙○○，及證人即當場參與圍
    捕民眾陳永義證述情節相一致；復有贓物領據【含機車鑰匙】附卷可佐，從而被
    告等之自白，核與事實相符，應堪採信，本案事證明確，被告等犯行，均足認定
    。
二、核被告丙○○、甲○○所為，均係犯刑法第三百二十五條第一項之搶奪罪，其等
    二人間，有犯意聯絡，暨行為分擔，均為共同正犯。而被告丙○○另犯同法第三
    百二十條第一項之竊盜罪。被告丙○○所犯上揭之罪，犯意個別，行為互殊，所
    犯犯罪構成要件亦異，應予分論併罰。被告丙○○竊取機車後已間隔多日，方始
    與被告甲○○共同為搶奪犯行，因此，就被告丙○○犯行以觀，難認係竊盜伊始
    即欲意為搶奪犯行，應無公訴所陳，具有牽連犯關係之可言，應認係犯意個別，
    行為互殊為數罪之行為態樣，公訴就此，容或誤會。又被告等均有如事實欄所示
    前科，並經執行完畢，有臺灣高等法院檢察署刑案資料紀錄簡覆表在卷可按，是
    均於有期徒刑執行完畢後，五年內再犯有期徒刑以上之本罪，均為累犯，應各依
    刑法第四十七條規定，均予加重其刑。
三、原審經調查後，以被告等事證明確，適用刑法第二十八條、第三百二十條第一項
    、第三百二十五條第一項、第四十七條、第五十一條第五款，罰金罰鍰提高標準
    條例第一條前段，並分別審酌被告等犯罪動機、目的、手段、犯罪所得、所生危
    害及犯罪後態度等一切情狀，判處被告甲○○有期徒刑壹年拾月，判處被告丙○○竊盜部分有期徒刑肆月、搶奪部分有期徒刑壹年拾月，並定應執行有期徒刑貳
    年，認事用法核無不合，量刑亦為適當，被告等上訴未具理由，空言不服，核其
    等上訴為無理由，均應予駁回。又被告等均經合法傳喚，無正當理由不到，爰均
    不待其陳述，逕行判決。
據上論斷，應依刑事訴訟法第三百六十八條、第三百七十一條，判決如主文。
本案經檢察官沈明彥到庭執行職務。
中    華    民    國      九十一      年      十二      月      十一    日
                          臺灣高等法院刑事第十四庭
                              審判長法  官  陳  祐  輔
                                    法  官  陳  國  文
                                    法  官  洪  昌  宏
右正本證明與原本無異。
竊盜部分不得上訴。
搶奪部分如不服本判決應於收受送達後十日內向本院提出上訴書狀，其未敘述上訴之
理由者並得於提起上訴後十日內向本院補提理由書（均須按他造當事人之人數附繕本
）。
                                    書記官  吳  素  雲
中    華    民    國      九十一      年      十二      月      十六    日
附錄：本案論罪科刑法條全文
刑法第三百二十條第一項
意圖為自己或第三人不法之所有，而竊取他人之動產者，為竊盜罪，處五年以下有期
徒刑、拘役或五百元以下罰金。
意圖為自己或第三人不法利益，而竊佔他人之不動產者，依前項之規定處斷。
前二項之未遂犯罰之。
刑法第三百二十五條第一項
意圖為自己或第三人不法之所有，而搶奪他人之動產者，處六月以上五年以下有期徒
刑。
因而致人於死者，處無期徒刑或七年以上有期徒刑，致重傷者，處三年以上十年以下
有期徒刑。
第一項之未遂犯罰之。
